臺灣高等法院交通事件裁定　　　　　　　　　　　　九十一年度交抗字第八九一號
　　抗　告　人
　　即受處分人　甲○○
右抗告人因違反道路交通管理處罰條例案件，不服臺灣臺北地方法院中華民國九十一
年十月一日裁定（九十一年度交聲字第一三七九號），提起抗告，本院裁定如左：
    主  文
抗告駁回。
    理  由
一、按受處分人不服道路交通管理處罰條例第八條所定主管機關所為之處罰者，得於
    接到裁決書之翌日起二十日內，向管轄地方法院聲明異議，道路交通管理處罰條
    例第八十七條第一項定有明文。又交通法庭認聲明異議不合法律上之程式，且無
    從補正者，應以裁定駁回之，道路交通案件處理辦法第十八條亦定有明文。
二、經查：本件臺北市交通事件裁決所民國九十一年八月二十日北市裁三字第駕裁二
    二－ＡＢＷ九一五二九二號違反道路交通管理事件裁決書於九十一年八月二十八
    日送達抗告人即受處分人甲○○之妻辛何阿妹，有送達上開裁決書之掛號郵件收
    件回執影本一件為證（見原審卷第十五頁），辛何阿妹係抗告人甲○○之妻，為
    抗告人所不爭執，其收受該裁決書，即已生送達之效力，抗告人如對原處分機關
    是項裁決不服欲提起異議，依照上述說明，其二十日之合法提出異議期間即自九
    十一年八月二十九日（即其收受裁決書之翌日）起算至九十一年九月十七日止，
    且九十一年九月十七日非例假日，抗告人住在臺北市○○區○○街二七五之一號
    三樓，與原處分機關之間並無在途期間之扣除問題，從而抗告人遲至九十一年九
    月十九日始向臺北市交通事件裁決所提出聲明異議狀，請求撤銷上開裁決之行政
    處分，此有抗告人提出之聲明異議狀影本一件在卷可憑（見原審卷第三頁），則
    抗告人之聲明異議顯然不合法律上程式，且無從補正。從而，原審法院依道路交
    通案件處理辦法第十八條前段規定，裁定駁回其異議，經核並無不合。抗告意旨
    雖以：抗告人曾向原處分機關詢問如何換算異議期間？據收件人答覆：只要於九
    月二十日前提出異議，均屬有效，此可傳該收件人做證。且臺北市交通事件裁決
    所，製作本件裁決書之日期，雖為九十一年八月二十日，但其隨函發文日期確是
    同年月二十二日，本件異議有效期間，應以發文日期為準。再以九月二十二日加
    抗告人收件後日期起算，抗告人於九十一年九月十九日提出之異議應屬有效云云
    ，而指摘原裁定不當，並提出裁決所現場收件章為證。惟查：本件臺北市交通事
    件裁決所北市裁三字第駕裁二二－ＡＢＷ九一五二九二號違反道路交通管理事件
    裁決書之附記欄一、及北市裁一字第０九一四０五二四七００號函說明三、均已
    詳細載明：受處分人不服處罰者，得於接到裁決書之翌日起二十日內，以司法狀
    紙提出聲明異議，交由本所轉交管轄地方法院之意旨（見原審卷第十四頁、第十
    六頁），且上開道路交通管理處罰條例第八十七條所規定二十日之異議期間係為
    不變期間，原處分機關不得依聲請或依職權伸長或縮短之，故縱果如抗告人所言
    有向原處分機關詢問異議期間之計算情事，仍不因原處分機關收件人員之告知錯
    誤而受影響，是抗告人聲請傳訊原處分機關之收件人員為證，核無必要，附予說
    明。又異議期間係以收受裁決書之翌日起算，已如上述，與裁決書之製作日期及
    發文日期並無關聯，抗告人徒以其主觀之解釋認應加計裁決書之製作日期與發文
    日期之差距，容有誤會。綜上所述，抗告人之抗告為無理由，應予駁回。
三、據上論斷，應依道路交通案件處理辦法第二十六條前段、刑事訴訟法第四百十二
    條，裁定如主文。
中      華      民      國      九十一      年    十    月    三十一    日
                              臺灣高等法院交通法庭
                                  審判長法  官  葉  騰  瑞
                                        法  官  莊  明  彰
                                        法  官  黃  國  忠
右正本證明與原本無異。
不得再抗告。
                                        書記官  劉  貞  達
中      華      民      國      九十一      年    十    月    三十一    日
